臺灣高等法院刑事判決　　　　　　　　96年度上訴字第1255號
上　訴　人
即　被　告　甲○○
選任辯護人　蕭明哲律師
　　　　　　賴傳智律師
上列上訴人因違反槍砲彈藥刀械管制條例案件，不服臺灣臺北地
方法院95年度訴字第1906號，中華民國96年2月27日第一審判決
（起訴案號：臺灣臺北地方法院檢察署95年度偵字第22291號）
，提起上訴，本院判決如下：
    主  文
上訴駁回。
    事  實
一、甲○○明知可發射子彈具有殺傷力之改造手槍，屬違禁物，
    未經許可，不得持有，於民國（下同）九十五年九月二十日
    之某時，在臺北縣三重市○○○路黃金歲月ＫＴＶ廁所內，
    拾獲他人所丟棄，可發射子彈具有殺傷力改造手槍一枝（係
    仿ＦＮ廠一九一０型半自動手槍製造之槍枝換裝土造金屬槍
    管而成，含彈匣一個，槍枝管制編號：000000000
    0號），而持有之，並未經許可置於車號九四０一－ＥＣ號
    自用小客車駕駛座底下。嗣於九十五年十月九日凌晨三時四
    十五分，甲○○駕駛上開車輛行經臺北市松山區○○○路十
    一巷與南京東路五段六十六巷口，因未懸掛大牌為警攔檢查
    獲，並扣得該手槍一枝。
二、案經臺北市政府警察局松山分局移送臺灣臺北地方法院檢察
    署檢察官偵查起訴。
    理  由
一、上揭被告甲○○拾獲並持有扣案改造手槍一枝之事實，業據
    被告於原審行準備程序、審理，及本院審理時坦承不諱，並
    有前開改造手槍扣案可資佐證。而且扣案之上述改造手槍經
    送鑑驗結果機械性能良好，可擊發適用子彈，認具殺傷力，
    此有內政部警政署刑事警察局九十五年十一月六日刑鑑字第
    ０九五０一五二七五五號槍彈鑑定書附卷可稽（見偵查卷第
    五十一頁至第五十四頁）應堪徵信。
二、被告雖辯稱：「伊不知槍有殺傷力，手槍係伊所撿到者」云
    云，被告之選任辯護人復為被告辯稱：「槍枝鑑定只是作外
    觀檢測，沒有實際試測」等語，且對原鑑定之過程存疑，惟
    查：本院經函內政部警政署刑事警察局查詢，該局就本件查
    扣之槍枝殺傷力之鑑定，其鑑定經過如何，據該扃覆稱：「
    一號（省略）。二、本案槍枝鑑定流程經過如下：(一)受理案
    件後先對刑事案件證物採驗紀錄表或公文上載證物名稱、數
    量是否相符。(二)將證物內容拍照存證。(三)證物槍枝經實際操
    作，檢測其機械結構、性能：如槍管材質、貫通與否，槍身
    材質、滑套（轉輪）材質，滑套、扳機、擊錘、揰針運作情
    形、扳機與擊錘連動情形，並檢視針揰擊力及研判能擊否發
    子彈。(四)製作槍彈鑑定書稿陳核。(五)繕打函文、郵寄受文單
    位。」，此有內政部警政署刑事警察局96年6月13日刑鑑字
    第0960080270號函附卷（本院卷）可稽，足見本件查扣之槍
    枝，確已經詳細之鑑定，其準確性自毋庸置疑。又被告係一
    正常之成年人，上開改造手槍，在其拾獲後，迄被查獲時為
    止，前後經過二十日，在被查獲時，復置放在其駕駛之自用
    小客車隱密之駕駛座底下，顯見其對於該手槍具有殺傷力，
    應有所認識，是其辯稱不知有殺傷力云云，要係諉卸刑責之
    詞，不足採信。是被告之犯行已堪認定，應予依法論科。
三、核被告所為，係犯槍砲彈藥刀械管制條例第八條第四項之未
    經許可持有改造手槍罪。又按槍、彈係法律明定禁止持有之
    管制物品，持有槍、彈即已構成犯罪，故違法持有槍、彈之
    人，除非作為供犯罪之用或預備犯罪之用而隨身攜帶外，莫
    不以隱密之方式予以藏匿，且即使隨身攜帶亦會隨時注意，
    鮮有遺失或遭竊而脫離本人持有之情形，反之，非法持有槍
    、彈者，在恐遭查獲遭受刑事追訴、又不願自首或報繳之情
    形下，而將槍、彈棄置者，亦所在多有，與一般所拾獲之皮
    夾、證件、現金、手錶等物品，均係具有通常使用目的經濟
    價值之情形不同。經查被告拾獲之上述改造手槍乃以報紙包
    起，並置放於ＫＴＶ廁所內垃圾筒旁邊，業據被告供承在卷
    （偵查卷第十二頁、第四十二頁），客觀上應係遭人刻意棄
    置之無主物，且無證據證明係遺失物或因其他原因脫離本人
    持有之物，尚不構成刑法第三百三十七條之罪，起訴書亦記
    載上述改造手槍係他人棄置之物，是檢察官於原審審理時認
    被告另涉犯刑法第三百三十七條之罪，應有誤會，併此敘明
    。
四、扣案之仿ＦＮ廠一九一０型半自動手槍製造之槍枝換裝土造
    金屬槍管而成之改造手槍一枝（含彈匣一個，槍枝管制編號
    ：0000000000號），為違禁物，應依刑法第三十
    八條第一項第一款之規定宣告沒收。
五、原審援引槍砲彈藥刀械管制條例第八條第四項，刑法第十一
    條前段、第四十二條第三項前段、第三十八條第一項第一款
    ，審酌被告就持有槍枝之事實坦承不諱，犯後態度尚佳，而
    被告持有槍枝時間非長，對社會尚未造成實際損害，另衡量
    被告持有之槍枝型式、數量、犯罪之動機、目的、所生之危
    險、犯罪時所受之刺激、犯罪之手段以及智識程度等一切情
    狀，量處有期徒刑參年貳月，併科罰金新臺幣參萬元，罰金
    如易服勞役，以新臺幣壹仟元折算壹日；扣案之仿ＦＮ廠一
    九一０型半自動手槍製造之槍枝換裝土造金屬槍管而成之改
    造手槍壹枝（含彈匣一個，槍枝管制編號：0000000
    000號）沒收，經核其認事用法均無不合，量刑亦稱妥適
    。本件被告之上訴意旨否認犯罪，難認為有理由，應予駁回
    。
六、被告經合法傳喚無正當理由未到庭，不待其陳述，逕行判決
    。
七、據上論斷，應依刑事訴訟法第三百六十八條、第三百七十一
    條，判決如主文。
本案經檢察官邱美育到庭執行職務。
中　　華　　民　　國　　96　　年　　7 　　月　　25　　日
                  刑事第三庭審判長法  官  許國宏
                                  法  官  朱光仁
                                  法  官  許增男
以上正本證明與原本無異。
如不服本判決，應於收受送達後十日內向本院提出上訴書狀，其
未敘述上訴之理由者並得於提起上訴後十日內向本院補提理由書
（均須按他造當事人之人數附繕本）。
                                  書記官  葉金發
中　　華　　民　　國　　96　　年　　7 　　月　　25　　日
附錄：本案論罪科刑法條全文
槍砲彈藥刀械管制條例第8條
未經許可，製造、販賣或運輸鋼筆槍、瓦斯槍、麻醉槍、獵槍、
空氣槍或第4條第1項第1款所定其他可發射金屬或子彈具有殺傷
力之各式槍砲者，處無期徒刑或5年以上有期徒刑，併科新臺幣1
千萬元以下罰金。
未經許可，轉讓、出租或出借前項所列槍枝者，處 5 年以上有期
徒刑，併科新臺幣 1 千萬元以下罰金。
意圖供自己或他人犯罪之用，而犯前二項之罪者，處無期徒刑或
 7 年以上有期徒刑，併科新臺幣 1 千萬元以下罰金。
未經許可，持有、寄藏或意圖販賣而陳列第 1 項所列槍枝者，處
 3年以上10年以下有期徒刑，併科新臺幣700萬元以下罰金。
第 1 項至第 3 項之未遂犯罰之。
